【裁判字號】    95,抗,1769
【裁判日期】    951220
【裁判案由】    假扣押
【裁判全文】
臺灣高等法院民事裁定                  95年度抗字第1769號
抗  告  人  謙奇實業股份有限公司
                        樓
                      指定送達.
法定代理人  甲○○
上列抗告人與相對人台成營造有限公司間假扣押事件，對於中華
民國95年11月14日臺灣板橋地方法院95年度裁全字第12237號裁
定，提起抗告，本院裁定如下：
    主  文
抗告駁回。
抗告費用由抗告人負擔。
    理  由
一、按「債權人就金錢請求或得易為金錢請求之請求，欲保全強
    制執行者，得聲請假扣押」、「假扣押非有日後不能強制執
    行或甚難執行之虞者，不得為之」、「請求及假扣押之原因
    應釋明之」、「前項釋明如有不足，而債權人陳明願供擔保
    或法院認為適當者，法院得定相當之擔保，命供擔保後為假
    扣押」，為民國92年2月7日總統令修正公布之民事訴訟法第
    522條第1項、第523條第1項及第526條第1項、第2項所明定
    。依上開規定可知，債權人聲請假扣押，應就其請求及假扣
    押之原因加以釋明。該項釋明如有不足，而債權人陳明願供
    擔保或法院認為適當者，法院得定相當之擔保，命供擔保後
    為假扣押。若債權人就其請求及假扣押之原因絲毫未予釋明
    ，法院不得命供擔保後為假扣押（最高法院94年度台抗字第
    665號裁判要旨參照）。又按新修正民事訴訟法第526條第2
    項，已將「債權人雖未為前項釋明，如就債務人所應受之損
    害已供法院所定之擔保者，得命為假扣押」之規定，修正為
    「前項釋明如有不足，而債權人陳明願供擔保或法院認為適
    當者，法院得定相當之擔保，命供擔保後為假扣押」，以與
    同條第1項規定「請求及假扣押之原因，應釋明之」相呼應
    。是請求及假扣押之原因，債權人如未先為釋明，縱就債務
    人所應受之損害供法院所定之擔保者，亦不得命為假扣押，
    必因釋明而有不足，並經債權人陳明願供擔保或法院認為適
    當者，始得命供擔保後為假扣押（最高法院94年度台抗字第
    156號裁判要旨參照）。
二、經查抗告人於原法院聲請本件假扣押，雖主張相對人於95年
    8月間，陸續訂購共計新台幣9萬6,968元之貨品，經抗告人
    委託貨運公司送交相對人收訖無誤，詎事後相對人藉故延宕
    ，迭經催討，均不獲給付。茲查相對人意圖逃避債務而有脫
    產之虞，若不予即時聲請實施假扣押而任其自由處分財產，
    則抗告人之債權必有日後不能或難以強制執行之虞云云，惟
    僅提出應收帳款明細表、統一發票及送貨單等影本為證（見
    原法院卷第6頁至第8頁）。查依抗告人所提出之上開證物，
    僅能釋明相對人有向抗告人訂購貨品，惟就相對人藉故延宕
    不給付貨款，迭經催討，均不獲給付，及相對人有意圖逃避
    債務而有脫產之虞之假扣押之原因，抗告人均未釋明。揆諸
    前開說明，抗告人聲請本件假扣押，自屬不合，不應准許。
    從而原裁定駁回抗告人假扣押之聲請，並無不當。抗告意旨
    指摘原裁定不當，聲明廢棄，為無理由，應駁回其抗告。
三、據上論結，本件抗告為無理由，爰裁定如主文。
中    華    民    國    95    年    12    月    20    日
                  民事第七庭
                      審判長法  官  鄭三源
                            法  官  黃嘉烈
                            法  官  王聖惠
正本係照原本作成。
不得再抗告。
中    華    民    國    95    年    12    月    21    日
                            書記官  陳樂觀


司法院資訊處製作；財團法人民間司法改革基金會備份。
